臺灣雲林地方法院刑事判決　　　　　　　　　　　　　九十一年度易緝字第一三號
　　公　訴　人　臺灣雲林地方法院檢察署檢察官
　　被　　　告　辛○○
右列被告因竊盜等案件，經檢察官提起公訴（八十九年度偵字第五五九號），本院判
決如左：
    主  文
辛○○無罪。
    理  由
一、公訴意旨以：被告辛○○與一自稱「丁○○」之年籍姓名不詳成年男子，均係竊
    車後以俗稱「借屍還魂」手法組裝車輛出售圖利之犯罪集團成員，辛○○先囑不
    知情之庚○○（另為不起訴處分）於民國八十八年十月二十七日向甲○○購買因
    震災被壓全毀之車牌號碼Ｎ三─二五五九號及Ｃ五─二九八九號二部自用小客車
    ，辛○○與該不詳姓名男子再於八十八年十一月二日凌晨五時許，共同在台中縣
    龍井鄉○○村○○○路○段，竊取丙○○所有之車牌號碼Ｈ九─八三七八號自用
    小客車，以俗稱「借屍還魂」手法將車牌號碼Ｈ九─八三七八號自用小客車車身
    套用車牌號碼Ｎ三─二五五九號，辛○○再囑不知情之庚○○持其與該不詳姓名
    男子變造之丁○○身分證至監理單位辦理過戶登記予丁○○（丁○○另為不起訴
    處分），辛○○再轉售予不知情之己○○、戊○○（均另為不起訴處分）夫妻，
    己○○、戊○○夫妻又轉售予不知情之吳采娟。嗣經警發現該經變造之懸掛Ｎ三
    ─二五五九號車牌自用小客車而查悉上情。因認被告涉犯竊盜、行使變造特種文
    書、使公務員登載不實等罪嫌。
二、按犯罪事實應依證據認定之，無證據不得推定其犯罪事實。又不能證明被告犯罪
    或其行為不罰者，應諭知無罪之判決，刑事訴訟法第一百五十四條、第三百零一
    條第一項分別定有明文。查：
    （一）檢察官以查獲車牌號碼Ｈ九─八三七八號自用小客車車身套用車牌號碼Ｎ
          三─二五五九號，加上被害人丙○○指證車牌號碼Ｈ九─八三七八號自用
          小客車為其所失竊之車輛，來認定車牌號碼Ｈ九─八三七八號自用小客車
          ，為被告與不詳姓名之男子所共同偷竊者。姑且不論檢察官不但未能舉證
          證明被告如何與該不詳姓名之男子有犯意聯絡及行為分擔，且所指控竊盜
          的事實，也為被告所否認，甚至當庭陳述檢察官如果堅指他偷了車牌號碼
          Ｈ九─八三七八號自用小客車，就請檢察官拿出證據來等語。法官認為縱
          使車牌號碼Ｈ九─八三七八號自用小客車車身套用車牌號碼Ｎ三─二五五
          九號，是被告所為，也不能證明就是被告偷了車牌號碼Ｈ九─八三七八號
          自用小客車，因為被告取得車牌號碼Ｈ九─八三七八號自用小客車途徑，
          並非一定只能出於偷竊，收受、故買贓物都有可能，雖然被告依舊不能證
          明車輛不是他偷竊的，但是檢察官所提出的證據，也不能證明車輛一定是
          被告所偷竊的，到底車牌號碼Ｈ九─八三七八號自用小客車是誰偷，不能
          單憑丙○○指證車輛失竊及警察查獲車輛車身、車牌有套用的事實，正確
          判斷事實真相，法官心中尚有疑問，基於罪疑惟輕原則，疑問的利益自然
          歸於被告，何況將車牌號碼Ｎ三─二五五九號套用在車牌號碼Ｈ九─八三
          七八號自用小客車上，是否出於被告本人所為，車輛是否為被所出賣的，
          法官內心充滿懷疑。
    （二）檢察官說被告辛○○吩咐庚○○於八十八年十月二十七日向甲○○購買車
          牌號碼Ｎ三─二五五九號及Ｃ五─二九八九號自用小客車，然後被告將車
          牌號碼Ｈ九─八三七八號自用小客車車身套用車牌號碼Ｎ三─二五五九號
          ，再囑託庚○○持變造之丁○○身分證至監理單位辦理過戶登記予丁○○
          ，最後再由被告轉售予己○○、戊○○。但是，證人庚○○到庭指證說：
          他的確向甲○○購買車牌號碼Ｎ三─二五五九號及Ｃ五─二九八九號自用
          小客車，然後轉讓給辛○○，並且依照辛○○指示將車輛登記在丁○○名
          下，可是他所見過的辛○○，並不是當庭的被告等語，法官驚呀之餘，再
          三質問庚○○，庚○○仍舊不能確定所稱的辛○○是當庭的被告。再者，
          檢察官所舉證人乙○○（起訴書誤載為林明宗）也同一樣到庭不能確定所
          說的辛○○即是當庭的被告，法官至此迷惑不已。甚至，證人己○○、林
          燕珠當庭作證時，己○○說買車的時候他不在場，法官認為證人既然不在
          場，自然不能證明被告是否為賣車者，而戊○○說她是向丁○○買車的，
          是口卡照片所示的丁○○，不是被告賣車給她的，法官聽到這句話，簡直
          墜入五里霧中，檢察官不是說辛○○把車賣給己○○、戊○○嗎？怎麼陳
          志賢說買車的時候他不在場，那也就算了，可是戊○○卻說她是向丁○○
          買車的，不是向被告買的，到底是檢察官沒查清楚呢？還是戊○○在說謊
          ？戊○○沒有說謊的理由，如果戊○○說的是事實，那整個起訴事實不是
          被推翻了嗎？此時法官趕快翻了一下戊○○的警訊及偵查筆錄，結果發現
          戊○○至始至終都指說她向丁○○買車，而且賣車給她的「丁○○」不是
          現身在偵查庭的「丁○○」，法官終於確定戊○○一貫的說法是事實。因
          此，法官認為賣車給戊○○的「丁○○」才是「辛○○」，而證人庚○○
          、乙○○都不能肯定指認當庭被告「辛○○」即是與他們接觸的「辛○○
          」，加上戊○○說賣車給她的人不是被告，所以檢察官所舉的證人不能證
          明被告涉案，此案疑點重重，被告縱然有涉嫌的可能性，法官既然不能由
          檢察官所提出的證據得被告有罪之心證，也只好下被告無罪的判決。
三、本案既經判決無罪，則全部併辦部分自與本件無裁判上一罪即非訴訟法上同一案
    件之關係，非本院所得審究，應檢還由檢察官續行偵辦，併此敘明。
據上論斷，應依刑事訴訟法第三百零一條第一項，判決如主文。
本案經檢察官曾勁元到庭執行職務。
中      華      民      國      九十一    年    八    月      三十      日
                                臺灣雲林地方法院刑事第二庭
                                    法  官  吳  褔  森
右正本證明與原本無異。
如不服本判決，應於判決送達後十日內，向本院提出上訴狀。
                                    書記官  李  松  坤
中      華      民      國      九十一    年    八    月      三十      日
